臺灣宜蘭地方法院刑事判決
110年度訴緝字第29號
公  訴  人  臺灣宜蘭地方檢察署檢察官
被      告  吳至宏




上列被告因違反槍砲彈藥刀械管制條例案件，經檢察官提起公訴
（109年度少連偵字第20號），被告於準備程序中就被訴事實為
有罪之陳述，經本院合議庭裁定依簡式審判程序審理，並判決如
下：
    主  文
甲○○未經許可，持有子彈，累犯，處有期徒刑參月，併科罰金新
臺幣壹萬元，有期徒刑如易科罰金，罰金如易服勞役，均以新臺
幣壹仟元折算壹日。
    犯罪事實
一、甲○○明知具殺傷力之子彈，係槍砲彈藥刀械管制條例所定之
    管制物品，非經主管機關許可，不得持有，竟基於持有具殺
    傷力子彈之犯意，於民國108年9月間某日時許，自真實姓名
    年籍不詳之成年友人處，取得具殺傷力之非制式子彈1顆後
    ，未經許可持有之。嗣於109年3月23日晚間10時40分許，為
    警持搜索票在其所駕駛車牌號碼000-0000號自用小客車內執
    行搜索，扣得其所有之上開具殺傷力之非制式子彈1顆，始
    悉上情。
二、案經宜蘭縣政府警察局羅東分局報告臺灣宜蘭地方檢察署檢
    察官偵查起訴。
    理  由
一、按簡式審判程序之證據調查，不受第159條第1項之限制，刑
    事訴訟法第273條之2定有明文。是依上開規定，於行簡式審
    判程序之案件，被告以外之人於審判外之陳述，除有其他不
    得作為證據之法定事由外，應認具有證據能力。查本件如下
    引用被告以外之人於審判外之陳述，因本案採行簡式審判程
    序，復無其他不得做為證據之法定事由，揆諸前揭說明，應
    認均具有證據能力，合先敘明。
二、前揭犯罪事實，業據被告甲○○於警詢、偵查、本院準備及審
    理程序中坦承不諱（見警卷第1頁至第9頁；偵卷第16頁至第
    17頁；本院110年度訴緝字第29號卷第82頁、第92頁，下稱
    本院卷），核與證人即在場之人少年吳○綸（93年2月生，真
    實姓名年籍詳卷）於警詢時所證述之情節相符（見警卷第12
    頁至第19頁），復有宜蘭縣政府警察局搜索扣押筆錄、扣押
    物品目錄表、扣押物品收據、自願受搜索同意書各1份（見
    警卷第24頁至第29頁）、扣案物品照片共32張（見警卷第32
    頁至第37頁）在卷可稽，並有前揭具殺傷力之非制式子彈1
    顆扣案足憑。又扣案之前揭非制式子彈1顆，經送內政部警
    政署刑事警察局鑑定之結果，認係非制式子彈，由口徑9mm
    制式空包彈組合直徑約9.0mm金屬彈頭而成，經試射，可擊
    發，認具殺傷力等情，亦有該局109年4月28日刑鑑字第1090
    031692號函1份（見偵卷第23頁至第24頁）在卷可憑。綜上
    ，足認被告前揭自白與事實相符，堪予採信。本案事證明確
    ，被告犯行洵堪認定，應予依法論科。
三、論罪科刑：
（一）按未經許可，持有槍、彈罪，固為犯罪行為之繼續，非狀
      態之繼續，亦即一經持有，罪即成立，雖其犯罪於持有當
      時即已成立，但其犯罪行為則繼續至持有行為終了之時（
      最高法院99年度台上字第3173號判決意旨參照）；又按犯
      該條項之罪，有無累犯之適用，自亦應以其持有行為終了
      時，是否在前案受有期徒刑執行完畢後五年以內以決之（
      最高法院81年度台非字第181號判決意旨參照）。查本件
      被告自108年9月間某日時許起至其於109年3月23日遭警查
      獲期間，持有前揭扣案之非制式子彈1顆，核其所為，係
      犯槍砲彈藥刀械管制條例第12條第4項之未經許可持有子
      彈罪。其自取得上開具有殺傷力之子彈1顆起至為警查獲
      之日止，持續持有上開子彈之行為，屬持有行為之繼續，
      揆諸前揭判決意旨，應僅論以單純一罪。
（二）又被告前因公共危險案件，經本院以107年度交簡字第128
      2號判處有期徒刑2月確定，於108年9月4日徒刑執行完畢
      ，此有臺灣高等法院被告前案紀錄表1份附卷可參（見本
      院卷第9頁至第14頁），被告於受前開有期徒刑執行完畢5
       年以內，故意再犯本件有期徒刑以上之罪，為累犯，而
      依司法院大法官釋字第775 號解釋意旨，有關刑法第47條
      第1 項累犯加重本刑之規定，尚不生違反憲法一行為不二
      罰原則之問題，惟其不分情節，基於累犯者有其特別惡性
      及對刑罰反應力薄弱等立法理由，一律須加重最低本刑，
      於不符合刑法第59條所定要件之情形下，致生行為人所受
      之刑罰超過其所應負擔罪責之個案，其人身自由因此遭受
      過苛之侵害部分，對人民受憲法第8 條保障之人身自由所
      為限制，不符憲法罪刑相當原則，牴觸憲法第23條比例原
      則。於此範圍內，在有關機關依該解釋意旨修正刑法第47
      條前，為避免發生上述罪刑不相當之情形，法院就該個案
      應依該解釋意旨，裁量是否加重最低本刑，不宜一律加重
      。本諸上揭解釋意旨，係指法院認為個案應量處最低法定
      刑為適當，又無法適用刑法第59條酌量減輕規定之情形，
      始應依本解釋意旨裁量不依累犯規定加重最低本刑。倘法
      院已就個案具體情節綜合觀察，審酌加重最低本刑後，認
      並無過苛情形，應認其裁量加重，並無違法可言（最高法
      院108年度台上字第2828 號判決意旨參照）。本院審酌被
      告於前案執行完畢後非長之時間內，理應生警惕作用，期
      待其返回社會後能因此自我控管，然其竟未悛悔改過，不
      知悔悟，無視法律之嚴厲禁制，故意再犯本件犯行，足見
      前罪之徒刑執行成效不彰，其對刑罰之反應力顯然薄弱，
      兼衡其於本案所犯情節亦具惡性，自不宜量處最低法定刑
      ，而應酌量加重其之刑，以延長矯正期間，將有助於其再
      社會化，亦符合憲法罪刑相當原則之要求，爰依刑法第47
      條第1項規定，加重其刑。
（三）爰審酌被告明知具有殺傷力之子彈係高危險之管制物品，
      仍無視禁令，未經許可而持有該違禁物，因此對於社會治
      安造成潛在危害之犯罪所生危險，所為誠屬不該，兼衡其
      於本院審理程序時自陳家庭經濟情形為勉持之生活狀況、
      高中肄業之智識程度，暨犯後坦承犯行之態度等一切情狀
      ，量處如主文所示之刑，並諭知易科罰金、易服勞役之折
      算標準。
四、沒收部分：
    經查，扣案經試射之非制式子彈1顆，經試射結果，固認具
    殺傷力，亦經認定如前，惟於鑑定時既皆經試射擊發而耗損
    ，其所留彈殼，已不具子彈完整結構，非屬違禁物，爰不予
    宣告沒收。至卷內其餘扣案物品，無證據證明與本案犯行相
    關，復未經檢察官聲請單獨宣告沒收，爰均不予宣告沒收，
    附此敘明。
據上論斷，應依刑事訴訟法第299條第1項前段，槍砲彈藥刀械管
制條例第12條第4項，刑法第11條前段、第47條第1項、第41條第
1項前段、第42條第3項前段，判決如主文。
本案經檢察官葉怡材提起公訴，檢察官吳志成到庭執行職務。
中　　華　　民　　國　　110 　年　　12　　月　　30　　日
                  刑事第二庭  法  官  陳盈孜
以上正本證明與原本無異。
如不服本判決應於收受送達後二十日內向本院提出上訴書狀，並
應敘述具體理由；其未敘述上訴理由者，應於上訴期間屆滿後二
十日內向本院補提理由書(均須按他造當事人之人數附繕本)「切
勿逕送上級法院」。
                              書記官　黃家麟
中　　華　　民　　國　　110 　年　　12　　月　　30　　日
附錄本案論罪科刑法條：
槍砲彈藥刀械管制條例第12條第4項
未經許可，持有、寄藏或意圖販賣而陳列子彈者，處5年以下有
期徒刑，併科新台幣300萬元以下罰金。